【裁判字號】    98,抗,382
【裁判日期】    980817
【裁判案由】    聲明異議
【裁判全文】
臺灣高等法院臺中分院民事裁定  98年度抗字第382號
抗  告  人  乙○○
相  對  人  京城商業銀行股份有限公司
法定代理人  丙○○
相  對  人  國泰世華商業銀行股份有限公司
法定代理人  甲○○
上列抗告人與相對人等間聲明異議事件，對於民國98年3月19日
臺灣苗栗地方法院98年度事聲字第4號所為裁定提起抗告，本院
裁定如下：
      主  文
抗告駁回。
抗告程序費用由抗告人負擔。
      理  由
一、抗告意旨略以：相對人京城商業銀行股份有限公司（下稱京
    城銀行）於台灣士林地方法院聲請對伊強制執行薪津而發移
    轉命令，現仍在執行中，京城銀行竟再聲請本件執行，有違
    反強制執行法第三十條之一準用民事訴訟法第二百五十三條
    之重複執行，而原裁定依司法院司法業務研究會第四十九期
    研究第六十八則，認為得再聲請本件執行，亦有違中央法規
    標準法第五條第二款有關人民權利義務應以法律規定。又本
    件不動產執行，經鑑定金額為新台幣（下同）二百八十八萬
    元，已足清償債權人即相對人國泰世華商業銀行股份有限公
    司（下稱國泰世華銀行）之債權一百九十三萬八千八百三十
    一元，而原審執行法院竟未於拍賣前予伊指定拍賣何部分不
    動產，亦有違強制執行法第九十六條第二項前段之規定，其
    拍賣應無效，因而請求廢棄原裁定等語。
二、按債務人之財產為債權人之總擔保，故經執行法院核發移轉
    命令後，如有發現債務人其他不動產者，應允債權人可為執
    行其財產，藉以保障債權人之債權（辦理強制執行事件應行
    注意事項第六十二之一規定及該項修正理由意旨參照），此
    乃基於財產分配之公平原則，即一方面允債權人之債權得以
    執行受償，同時另一方面使債務人之債務得以清償免除，自
    無增加債務人義務之負擔，而司法院司法業務研究會第四十
    九期研究第六十八則之結論乃基此原則而作成，難認有違中
    央法規標準法第五條第二款之有關人民權利義務應以法律規
    定，故京城銀行自得於本件再予執行抗告人之其他不動產。
    再原法院九十七年度執字第五八七四號強制執行事件中，除
    國泰世華銀行有債權一百九十三萬八千八百三十一元外，尚
    有併案債權人京城銀行債權一十七萬一千八百七十七元、苗
    栗縣份鎮農會債權三十九萬六百五十八元、華僑商業銀行股
    份有限公司假扣押債權二百四十五萬元、安泰商業銀行股份
    有限公司假扣押債權二十七萬八千一百二十七元及其等利息
    、違約金（以上如卷附資料），故本件執行之不動產雖鑑價
    為二百八十八萬元，實尚不足以清償上開債權，從而，抗告
    人依強制執行法第九十六條第二項前段規定，請求指定拍賣
    之不動產，顯乏依據，是抗告人之抗告主張，為不可採。原
    法院駁回抗告人之聲明異議，依法並無違誤。抗告人猶執前
    詞，提起抗告，請求廢棄原裁定，難謂有理由，應駁回其抗
    告。
三、據上論結，本件抗告為無理由，依強制執行法第三十條之一
    ，民事訴訟法第四百九十五條之一第一項、第四百四十九條
    第一項、第九十五條、第七十八條，裁定如主文。
中    華    民    國    98    年    8     月    17    日
                民事第六庭    審判長法  官  袁再興
                                    法  官  吳惠郁
                                    法  官  盧江陽
以上正本係照原本作成。
抗告人得再抗告。
再為抗告應以適用法規顯有錯誤為理由。
如提起再抗告者應於裁定送達後10日內向本院提出抗告理由狀（
須按照他造人數附具繕本）並繳納抗告裁判費新臺幣1,000元，
同時委任律師或具有律師資格之關係人為代理人。
                                    書記官  陳麗玉
中    華    民    國    98    年    8     月    17    日
                                                      Ｍ


司法院資訊處製作；財團法人民間司法改革基金會備份。
